台灣苗栗地方法院刑事判決　　　　　　　　　　　　　　九十一年度易字第四四號
　　公　訴　人　臺灣苗栗地方法院檢察署檢察官
　　被　　　告　甲○○
右列被告因竊盜案件，經檢察官提起公訴（九十年度偵緝字第二０九號），本院判決
如左：
    主  文
甲○○共同帶兇器竊盜，處有期徒刑拾月。
扣案之螺絲起子、梅花板手、開口板手各壹支均沒收。
    事  實
一、甲○○與劉元鎮（另由台灣高等法院台中分院，以九十年度上易字第一五一二號
    判處有期徒刑一年確定）共同基於意圖為自己不法所有之犯意聯絡，於民國（下
    同）八十九年五月十三日下午二時五十分許，在苗栗縣公館鄉南河村山區某處，
    由甲○○持劉元鎮所有，客觀上足對人之生命、身體、安全構成威脅，具有危險
    性可為兇器使用之螺絲起子、梅花板手、開口板手等工具，拆卸車號ＥＰ─七八
    五三號自用小貨車（為乙○○所有、於同年三月二十九日上午八時許，在苗栗縣
    公館鄉鶴山村三三三號前失竊，而在不詳姓名之人占有狀態下）之零件，並與劉
    元鎮將已拆卸得手之該車引擎蓋、水箱、汽缸床、空氣濾清器、發電機、踏板等
    零件，搬運至劉元鎮所駕駛之車號Ｗ四─九二四三號自用小貨車上堆置，欲販賣
    圖利，為警於同上時、地當場發覺及將劉元鎮逮捕，並扣得上開工具及引擎蓋等
    零件，甲○○則趁隙逃逸。
二、案經台灣高等法院台中分院檢察署檢察官自動檢舉簽分偵案後，呈請台灣高等法
    院台中分院檢察署檢察長發交臺灣苗栗地方法院檢察署檢察官偵查起訴。
    理  由
一、訊據被告甲○○在審理中矢口否認犯行，辯稱：伊當日只有與劉元鎮一同上山採
    竹筍，既沒有看見如起訴書所指之汽車，也沒有看見警察。伊當日是搭劉元鎮所
    駕駛之汽車上山，隨後即分開各自採竹筍。迄伊採完竹筍，至劉元鎮開上山之汽
    車處，劉元鎮就不見了。伊於回家後，再去劉元鎮家找劉元鎮，始經劉元鎮妻子
    告知劉元鎮人在派出所云云。惟查，被告前開所辯，與被告在偵查中供認：「（
    問：有無在案發地看見本件小客車？）答：有。（問：有無與劉元鎮搬零件上車
    ？）答：有。」：「（問：何時離開該現場？）答：在警察到場前，我已先行離
    開採筍。（問：知否該車零件為他人所有？）答：知道。（問：明知為他人所有
    ，為何將零件搬運上車？）答：我們是臨時起意。」等語（參見九十年偵緝字第
    二０九號卷，九十年十一月十二日檢察官偵查筆錄），已明顯不符，堪證被告所
    辯未見過該車，只有採竹筍云云，顯係畏罪卸責之詞，並無足採。次查：
（一）前開車號ＥＰ─七八五三號自用小貨車為被害人乙○○所有，於八十九年三月
      二十九日上午八時許，在苗栗縣公館鄉鶴山村三三三號前失竊之事實，業經被
      害人乙○○於警訊時指述甚詳，並有贓物認領保管單及車輛竊盜資料查詢報表
      各一紙可稽；而該車被竊後經不詳姓名之竊車者停置於前開地點之時間未久等
      情，復經苗栗縣警察局苗栗分局鶴岡派出所警員黃文欽於偵查中證稱：「我們
      在查獲前約一週發現該車‧‧‧‧查獲當天才知車輛被拆，車子的外貌不會很
      髒」等語，同案共犯劉元鎮於偵查中亦供稱：「我有朋友劉享文可證該車置於
      當地很久，是他帶派出所的人去看的」等語明確。
（二）同案共犯劉元鎮於警訊時業已供承：「警方查獲我時，甲○○正在拆ＥＰ─七
      八五三號汽車之零件，我在搬拆下來的零件‧‧‧‧甲○○是用我車上工具拆
      解零件‧‧‧‧準備拿去當廢鐵賣，供自己與甲○○花用‧‧‧‧我是與甲○
      ○一起到南河村山區○○○○路過時看見ＥＰ─七八五三號汽車臨時起意，就
      從我車上拿工具去拆」等語；偵查中復供承：「甲○○有拿工具想將車之螺絲
      鬆掉‧‧‧‧（他）看到警察即逃逸」等語，業就渠等確有持用工具一節已供
      述甚詳，核與證人黃文欽在偵查中証述：查獲時發現劉元鎮與甲○○正在拆零
      件，經當場查獲劉元鎮，甲○○則趁隙逃逸等語之情節相符；參以劉元鎮與被
      告是朋友，雙方並無仇怨，若非被告確有與其共犯情事，應無故意攀誣之理；
      況被告甲○○若未拆解上開貨車之零件，豈會見警前來盤查時，即畏罪情虛，
      迅速逃逸？至於同案共犯劉元鎮嗣後雖又否認有拆卸零件，翻異前詞而辯稱：
      抵達案發現場時，上開零件已拆卸放置於路旁，渠等僅係將上開零件搬運上車
      云云。惟查汽車零件原係固著於車體之上，若非人為拆卸，當無任意棄置於地
      之理，而前開查獲之自用小貨車零件，如引擎蓋、水箱、汽缸床、空氣濾清器
      、發電機、踏板等物，均屬有一定價值之物，既經人為拆卸，則拆卸之人業已
      費時費力予以拆卸，當必之而去，豈有任意棄置於地，供他人撿拾變賣之可
      能？又扣案之工具螺絲起子、梅花板手、開口板手等，依通常之經驗原即係供
      拆卸、安裝等用途使用；而經查獲之零件，如引擎蓋、水箱、汽缸床、空氣濾
      清器、發電機、踏板等物，本係經螺絲固著於車體，亦係眾所週知之事項，是
      若未使用前揭工具，則各該零件亦無自行脫離車體之可能，是前開螺絲起子、
      梅花板手、開口板手等物，確係供被告甲○○與共犯劉元鎮持以拆卸零件之工
      具應屬無疑。
（三）被告甲○○與共犯劉元鎮既知該車係他人停置於該處，且業經民眾向派出所報
      案，渠等顯然已知該車係他人所有或持有之物，並經警察機關依法處理中，當
      非一般遺失物或單純離他人持有之物可比，竟擅自使用工具前往拆卸，渠等係
      以竊盜之認識與故意而為竊盜行為，亦甚顯然。是被告甲○○所辯，均係事後
      卸責之詞，不足採信。
（四）末查本件同案共犯劉元鎮有關涉嫌本案竊盜部分，前經本院八十九年度易字第
      七六七號判決及台灣高等法院台中分院九十年度上易字第一五一二號確定判決
      ，均認被告甲○○與該案件被告劉元鎮共同涉犯本件竊盜犯行，有上述案件之
      起訴書及判決書在卷可證。綜上，本件事證明確，被告甲○○前開竊盜犯行，
      已堪認定。
二、按刑法第三百二十一條第一項第三款之帶兇器，其兇器之種類並無限制，凡客
    觀上足以對人之生命、身體、安全構成威脅者均屬之。且只需行竊時有帶此種
    具有危險性之兇器已足，並不以帶之初即有行凶之意圖為必要，最高法院七十
    九年台上字第五二五三號判例可資參照。次按螺絲起子、梅花板手、開口板手均
    為金屬材質，堅硬沉重，又螺絲起子尖端銳利，三者於客觀上對人之生命身體均
    具有危險性，可供為兇器使用；被告甲○○持偶竊盜，核其所為，係犯刑法第三
    百二十一條第一項第三款之帶兇器竊盜罪。被告甲○○與另案被告劉元鎮間，
    有犯意之聯絡及行為之分擔，均為共同正犯。爰審酌被告甲○○素行不佳（有毒
    品勒戒之紀錄）、年青力壯而不知上進及其犯罪後否認犯行，不知悔悟等一切情
    狀，量處如主文所示之刑，以示懲儆。扣案之螺絲起子、梅花板手、開口板手各
    一支，為被告與另案被告劉元鎮供共同犯罪所用之物，雖業經前案確定判決宣告
    沒收，惟本於共同正犯應為全部行為負共同正犯責任，檢察官未聲請宣告沒收，
    尚有未洽，爰仍宣告沒收。
據上論斷，應依刑事訴訟法第二百九十九條第一項前段，刑法第二十八條、第三百二
十一條第一項第三款、第三十八條第一項第二款，判決如主文。
本案經檢察官李殷財到庭執行職務。
中      華      民      國    九十一    年      三      月    二十一    日
                                        台灣苗栗地方法院刑事第一庭
                                            法  官  楊  台  清
右正本證明與原本無異。
如不服本判決，應於判決送達後十日內向本院提出上訴狀( 應附繕本 )，上訴於臺灣
高等法院台中分院。
                                            書記官  李  惠  雯
中      華      民      國    九十一    年      三      月    二十一    日
附錄本案論罪科刑法條
刑法第三百二十一條第一項第三款
犯竊盜罪而有左列情形之一者，處六月以上五年以下有期徒刑：
三、帶兇器而犯之者。
